臺灣臺南地方法院刑事判決　　　　　　　100年度訴字第521號
公　訴　人　臺灣臺南地方法院檢察署檢察官
被　　　告　黃仁勇
上列被告因搶奪等案件，經檢察官提起公訴（100年度偵字第6036
號），被告於本院準備程序中就被訴事實為有罪之陳述，經本院
合議庭裁定由受命法官獨任行簡式審判程序，並判決如下：
    主  文
黃仁勇犯竊盜罪，處有期徒刑參月，如易科罰金，以新臺幣壹仟
元折算壹日；又犯搶奪未遂罪，處有期徒刑伍月，如易科罰金，
以新臺幣壹仟元折算壹日；應執行有期徒刑柒月，如易科罰金，
以新臺幣壹仟元折算壹日。
    事  實
一、黃仁勇意圖為自己不法之所有，先於民國100年4月25日20時
    許，在臺南市○區○○○路 371號前，見黃崧航所有之車牌
    號碼CFZ－371號重型機車無人看管，即趨近逕啟動電門（鑰
    匙插於車上）騎走而竊取之〔值約新臺幣（下同）9000元〕
    ，得手後留供己用。同日21時許，見陳雅燕在台南市○○路
    ○段中國信託銀行提款，即萌意圖為自己不法所有，基於搶
    奪之犯意，騎乘上開竊得之機車，一路尾隨陳雅燕騎乘之車
    牌號碼FX6─658號重型機車，迄至臺南市○區○○路1段352
    巷111弄50號前，認陳雅燕即將到家，機不可失，乃自後逼
    近陳雅燕所騎乘之機，並趁陳雅燕不及防備時，徒手強拉陳
    雅燕置放於機車前腳踏墊之手提袋1個（內有6萬7800元），
    陳雅燕因而人、車偏右傾斜，惟仍以雙手拉住皮包守護上開
    財物，黃仁勇乃強拉上開手提袋，致雙方均倒地，使陳雅燕
    受有軀幹挫傷及右小腿挫擦傷等傷害，終因陳雅燕大喊搶劫
    等語後，黃仁勇遂放棄逃逸而未得逞。後黃仁勇於臺南市○
    區○○路與德興路口為在後追捕及據報到場之警員當場查獲
    。
二、案經黃崧航、陳雅燕訴由臺南市政府警察局第六分局移送台
    灣台南地方法院檢察署檢察官偵查起訴。
    理  由
一、證據能力之判斷：按簡式審判程序之證據調查，不受第159
    條第1項之限制，刑事訴訟法第273條之2定有明文。依上開
    規定，於行簡式審判程序之案件，被告以外之人於審判外之
    陳述，除有其他不得作為證據之法定事由外，應認具有證據
    能力。查本案如下引用被告以外之人所為警詢、偵查中之陳
    述，雖均係被告以外之人於審判外之陳述，惟因本案採行簡
    式審判程序，復無其他不得做為證據之法定事由，揆諸首揭
    說明，應認均具有證據能力，合先敘明。
二、訊據被告黃仁勇對於上揭事實均坦承不諱（見本院卷第34頁
    ），核與證人即告訴人黃崧航、陳雅燕於警詢之指訴及偵查
    中分別證述機車遭竊及遭搶之情節相符，並有刑案現場照片
    8張、診斷證明書1紙、贓物認領保管單1只附卷可參，均可
    佐被告前開出於任意性之自白與事實相符，得採為認定事實
    之證據。本件事證明確，被告犯行洵堪認定，應依法論科。
三、核被告所為，係犯刑法第第320條第1項之竊盜罪、刑法第32
    5條第1項、第3項搶奪未遂罪。被告著手於搶奪行為之實行
    而未得逞，應依刑法第25條第2項規定減輕其刑。被告搶奪
    告訴人陳雅燕之手提袋時，同時造成告訴人受傷，上揭傷害
    既係被告搶奪財物所施以之不法腕力所造成，已為搶奪行為
    之一部，而為被告搶奪財物時所施不法腕力之當然結果，並
    非被告另行故意傷害所致，不另論以傷害罪嫌。被告所犯竊
    盜罪與搶奪罪，犯罪各別，罪名不同，應予分論併罰。
四、爰審酌被告年輕力強，不思以己力賺取財物，因圖一時之私
    慾即行竊車輛，復動手搶奪之犯罪動機與目的、犯罪之手段
    ，對被害人造成心裡恐懼，惡性不輕，且所為嚴重影響社會
    治安，惟犯罪後已坦承犯行，本院審理時並當庭願賠償被害
    人陳雅燕3000元之醫療費用（陳雅燕以被告改過向善即可，
    醫療費用可自行負擔加以婉拒）等一切情狀，分別量處如主
    文所示之刑，併均諭知易科罰金之折算標準，且就其所犯二
    罪，定其應執行之刑，併諭知所定應執行刑易科罰金之折算
    標準，以為懲儆。扣案之鑰匙1把、水果刀1支，雖屬被告所
    有，然非供被告被訴上開犯行所用，亦非違禁物，因此不為
    沒收之諭知。
據上論斷，應依刑事訴訟法第273條之1第1項、第299條第1項前
段，刑法第320條第1項、第325條第3項、第1項、第25條第2項、
第51條第5款，第41條第1項前段、第8項，刑法施行法第1條之1
第1項、第2項前段，判決如主文。
本案經檢察官宋文宏到庭執行職務。
中    華    民    國   100    年    6     月    29    日
                            刑事第三庭法  官  黃堯讚
以上正本證明與原本無異。
如不服本判決應於收受判決後10日內向本院提出上訴書狀，並應
應敘述具體理由。其未敘述上訴理由者，應於上訴期間屆滿後20
日內向本院補提理由書（均須按他造當事人之人數附繕本）「切
勿逕送上級法院」。
                                      書記官  許雅華
中    華    民    國   100    年    6     月    30    日
附錄本案論罪科刑法條：
中華民國刑法第320條
（普通竊盜罪、竊佔罪）
意圖為自己或第三人不法之所有，而竊取他人之動產者，為竊盜
罪，處5  年以下有期徒刑、拘役或 5 百元以下罰金。
意圖為自己或第三人不法之利益，而竊佔他人之不動產者，依前
項之規定處斷。
前二項之未遂犯罰之。
中華民國刑法第325條
（普通搶奪罪）
意圖為自己或第三人不法之所有，而搶奪他人之動產者，處 6
月以上 5 年以下有期徒刑。
因而致人於死者，處無期徒刑或 7 年以上有期徒刑，致重傷者
，處 3 年以上 10 年以下有期徒刑。
第 1 項之未遂犯罰之。